【裁判字號】    98,交聲,2226
【裁判日期】    981016
【裁判案由】    違反道路交通管理處罰條例聲明異議
【裁判全文】
臺灣臺北地方法院交通事件裁定        98年度交聲字第2226號
原處分機關  臺北市交通事件裁決所
代  表  人  林文淵
異  議  人
即受處分人  甲○○
上列異議人即受處分人因違反道路交通管理處罰條例案件，對於
臺北市交通事件裁決所中華民國98年6月2 日北市裁催字第裁22-
Aex505378號所為之裁決處分（原舉發案號：臺市警交字第AEX50
5378號），聲明異議，本院裁定如下：
    主  文
異議駁回。
    理  由
一、按汽車使用註銷之牌照行駛者，處汽車所有人新臺幣（以下
    同）3,600元以上10,800 元以下罰鍰，並禁止其行駛，且牌
    照扣繳之；道路交通管理處罰條例第12條第1項第4款、第2
    項定有明文。又道路交通管理處罰條例所規範之車輛，係指
    在道路上以原動機行駛之汽車（包括機器腳踏車）或以人力
    、獸力行駛之車輛，同條例第3條第8款亦有明定，是上開關
    於註銷牌照之使用限制，於機器腳踏車亦有適用。
二、原處分意旨略以：異議人即受處分人（下稱受處分人）甲○
    ○騎乘其所有車牌號碼ATI-067號重機車，於民國98年3月17
    日下午3 時40分許，行經臺北市○○○路、重慶南路口時，
    因使用註銷之牌照行駛，經臺北市政府警察局中正第二分局
    員警攔停，以受處分人違反道路交通管理處罰條例第12條第
    1項第4款之規定當場攔停舉發；嗣經原處分機關後，於98年
    6月2日依道路交通管理處罰條例第12條第1項第4款、第2 項
    及違反道路交通管理事件統一裁罰標準表之規定，裁處受處
    分人罰鍰10,800元，並將該註銷之牌照扣繳。
三、受處分人聲明異議意旨略以：因本人居無定所常搬家，故沒
    有收受註銷任何通知，如有欠稅，本人真心繳稅，沒錢也會
    分期，為此聲明不服，請求撤銷原處分云云。
四、經查：
  (一)本件受處分人騎乘車牌號碼ATI-067 號重機車，於上開時、
    地，有使用註銷牌照行駛之違規事實，有卷附臺北市政府警
    察局北市警交字第AEX505378 號舉發違反道路交通管理事件
    通知單在卷可參，且上開重機車於88年10月20日在臺北市○
    ○區○○街因有違規臨時停車之行為，經臺北市政府警察局
    萬華分局桂林路派出所逕行掣單舉發，因逾期未繳納罰鍰，
    經原處分機關依道路交通管理處罰條例第65條第1 項之規定
    逕行註銷該機車之牌照一節，亦有牌照吊扣銷查詢畫面、違
    規查詢報表及一次裁決查詢報表各1紙在卷為憑。
  (二)是以本件之重點在於：註銷牌照之行政處分是否合法送達受
    處分人？
    按對於當事人之送達，有下列各款情形之一者，行政機關得
    依申請，准為公示送達︰一應為送達之處所不明者。二於有
    治外法權人之住居所或事務所為送達而無效者。三於外國或
    境外為送達，不能依第86條之規定辦理或預知雖依該規定辦
    理而無效者。有前項所列各款之情形而無人為公示送達之申
    請者，行政機關為避免行政程序遲延，認為有必要時，得依
    職權命為公示送達。當事人變更其送達之處所而不向行政機
    關陳明，致有第1 項之情形者，行政機關得依職權命為公示
    送達，行政程序法第78條定有明文。經查，本院依職權函調
    該行政處分之裁決書、送達證書，原處分機關函覆略以：該
    案件已屆資料保存年限，裁決書相關資料已銷毀，故本所並
    無資料憑送等語，有臺北市交通事件裁決所98年10月8 日北
    市裁申字第09842359300 號函文在卷可稽，然前開裁決書原
    寄至受處分人當時戶籍所在地臺北市○○區○○路228巷13
    弄14號後，因有應為送達之處所不明之情形，而經原處分機
    關公示送達等情，有原處分機關檢送之臺北市政府公報90年
    8月21日秋字第36期公報中公示送達資料1份，一次裁決查詢
    報表及全戶戶籍資料查詢結果各1 紙附卷可考，是原處分機
    關依行政程序法第78條規定，辦理公示送達程序為合法送達
    且生效，其自不得以未收受舉發通知單為由，恣為抗辯。
五、綜上，受處分人所有之上開重機車牌照業經註銷，受處分人
    既有使用註銷之牌照行駛之違規行為，原處分機關依道路交
    通管理處罰條例第12條第1項第4款、第2 項及違反道路交通
    管理事件統一裁罰基準表等規定，對於受處分人上開違規行
    為，逕行裁處罰鍰10,800元及扣繳牌照處分，應無違誤。受
    處分人猶執前詞，指摘原處分不當，為無理由，應予駁回。
據上論斷，應依道路交通案件處理辦法第19條，裁定如主文。
中    華    民    國    98    年    10    月    16    日
                  交通法庭    法  官  陳君鳳
以上正本證明與原本無異。
如不服本裁定，應於送達後5日內向本院提出抗告狀。
                                書記官  楊湘雯
中    華    民    國    98    年    10    月    16    日


司法院資訊處製作；財團法人民間司法改革基金會備份。
